# 关于企业高新认定相关所得税的问题

提问人：liddylove2017 时间：2017-02-27 20:58:18
请问老师： 企业 2015 年按25%预缴所得税， 2016 年高新备案并通过审核，但高新证上面的颁发日期是 2015 年 10 月份，并且，备案表上面15%的所得税 15 年全年可以享受。那么请问老师， 2015 年报的时候按 25 申报的所得税，在 2016 年相当于要调整到15%，同时调整 2015 年的所得税，那这10%的差异是在 2016 年做当期调整还是前期差错调整？

回答人：chenyiwei
如果截至 2015 年末，该企业的高新认定已经完成公示程序，此时获取高新认定已无重大障碍， 2015 年度的所得税计量就应当考虑享受高新技术企业优惠税率的问题（包括当期所得税和递延所得税）。如果当时完全未考虑该事项影响，严格来说应属于会计差错。除非确有证据表明，在 2015 年末，根据当时可获得的信息，对于能否获得高新技术企业认定和 2015 年度能否享受税收优惠，仍存在重大不确定性。